臺灣臺中地方法院刑事判決　　　　　　　　　　　　　九十四年度易字第四七六號
　　公　訴　人　臺灣臺中地方法院檢察署檢察官
　　被　　　告　甲○○
　　　　　　　　丙○○
右列被告等因加重竊盜案件，經檢察官提起公訴（九十三年度偵字第一八○六一號、
九十三年度偵字第二○八四五號），經本院合議庭裁定，由受命法官依法獨任進行簡
式審判程序判決如左：
    主  文
甲○○共同連續毀越門扇、牆垣，攜帶兇器竊盜，累犯，處有期徒刑捌月。
丙○○共同毀越門扇、牆垣，攜帶兇器竊盜，處有期徒刑陸月，如易科罰金，以參佰
元折算壹日。
    事  實
一、甲○○、丙○○素行均為不佳，甲○○前曾犯多次違反毒品危害防制條例罪，其
    中於民國（下同）八十七年間所觸犯違反毒品危害防制條例罪，經臺灣嘉義地方
    法院分別判處有期徒刑五年六月及五月，合併定應執行刑為有期徒刑五年八月確
    定，並於九十三年五月二十二日因縮短刑期執行完畢；丙○○前亦曾犯竊盜罪（
    未構成累犯），詎均仍不知悔改。甲○○復基於意圖為自己不法所有之概括犯意
    ，先於九十三年十月十四凌晨三時四十分許，至台中市工業區○○○路三號合濟
    機械工業股份有限公司（以下簡稱合濟公司）之倉庫側門處，徒手將側門屬安全
    設備之插銷取下後，將門栓及側門卸下，侵入右址倉庫內物色財物，正著手實施
    竊取行為之際，不慎觸動保全系統，為保全人員及據報趕至之員警合力逮捕，始
    未得逞。甲○○復與丙○○共同基於意圖為自己不法所有之犯意聯絡，甲○○且
    基於前開之概括犯意。甲○○、丙○○二人再連續於同年十一月二十六日下午二
    十三時至二十四時許間，翻越操場邊牆垣進入址設於台中縣龍井鄉○○村○○路
    二號之四箴國中，並持破壞剪一支將四箴國中導師室之鐵窗剪斷後，毀越門扇侵
    入該國中之導師室內竊取電腦主機九台及ＬＣＤ螢幕六台得手。嗣於九十三年十
    一月二十八日，甲○○之弟林正宏因發現住處有來路不明之電腦主機，遂報警處
    理，始知上情。
二、案經台中市警察局第六分局、台中縣警察局烏日分局分別報請臺灣臺中地方法院
    檢察署檢察官偵查起訴。
    理  由
一、按除被告所犯為死刑、無期徒刑、最輕本刑為三年以上有期徒刑之罪或高等法院
    管轄第一審案件者外，於前條第一項程序進行中，被告先就被訴事實為有罪之陳
    述時，審判長得告知被告簡式審判程序之旨，並聽取當事人、代理人、辯護人及
    輔佐人之意見後，裁定進行簡式審判程序，刑事訴訟法第二百七十三條之一第一
    項定有明文。本件被告所犯係死刑、無期徒刑、最輕本刑為三年以上有期徒刑以
    外之罪，其於準備程序中就被訴事實為有罪之陳述，且經審判長告知被告簡式審
    判程序之旨，並聽取公訴人及被告之意見後，本院合議庭認為適宜而裁定由受命
    法官獨任進行簡式審判程序，合先敘明。
二、訊據被告甲○○、丙○○對於右揭事實均坦承不諱，核與證人即合濟公司廠務經
    理乙○○於警詢及偵訊中結證稱，公司倉庫側門門栓遭卸下，鐵門被破壞等語，
    及證人即四箴國中總務主住丁○○、證人林正宏證述之情節相符，並有現場圖二
    張、照片十六張、內政部警政署刑事警察局之指紋鑑驗書、員警職務報告書、及
    贓物認領保管單一張等在卷足資佐證，事證至臻明確，被告甲○○、丙○○犯行
    均洵堪認定。
三、按刑法第三百二十一條第一項第二款所謂安全設備，係指依社會通常觀念足認為
    防盜之設備而言。查依卷附照片所示，合濟公司倉庫之側門原有插銷將其門栓固
    定住，不使非公司人員之外人進入，該插銷應屬安全設備，是核被告甲○○破壞
    插銷卸下門栓及側門後，進入合濟公司竊取財物未遂之行為，係犯刑法第三百二
    十一條第二項、第一項第二款之加重竊盜未遂罪，公訴意旨認係觸犯刑法第三百
    二十一條第二項、第一項第三款之加重竊盜未遂罪，尚有未洽，依刑事訴訟法第
    三百條規定，起訴法條應予變更。又被告甲○○及丙○○侵入四箴國中竊取財物
    之行為，係犯刑法第三百二十一條第一項第二款、第三款之毀越門扇、牆垣，攜
    帶兇器加重竊盜罪。被告甲○○、丙○○二人間就行竊四箴國中財物之行為，有
    犯意之聯絡，行為之分擔，均為共同正犯。被告甲○○所為前開二行為，時間緊
    接，犯罪構成要件又復相同，顯係基於概括之犯意為之，為連續犯，爰依刑法第
    五十六條之規定以一刑法第三百二十一條第一項第二款、第三款之毀越門扇、牆
    垣，攜帶兇器加重竊盜罪論，並加重其刑。又被告甲○○前曾於八十七年間觸犯
    違反毒品危害防制條例罪，經臺灣嘉義地方法院分別判處有期徒刑五年六月及五
    月，合併定應執行刑為有期徒刑五年八月確定，並於九十三年五月二十二日因縮
    短刑期執行完畢，此有台灣台中地方法院檢察署刑案資料查註紀錄表一份在卷可
    按，五年以內再犯本件有期徒刑以上之罪，為累犯，應依刑法第四十七條規定遞
    予加重其刑。爰審酌被告甲○○、丙○○二人犯罪之動機、目的、手段、品行均
    為不佳，詳如前述，此有台灣台中地方法院檢察署刑案資料查註紀錄表二份在卷
    可按、所生危害及犯罪後均坦認罪愆，頗具悔意，然犯罪後迄今仍未與被害人等
    達成民事和解，取得諒解等一切情狀，分別量處如主文所示之刑，被告丙○○部
    分並諭知易科罰金之折算標準，以資懲儆。至於破壞剪一支雖為被告甲○○、丙
    ○○二人供犯罪所用之物，然未據扣案，且被告甲○○、丙○○均互相推諉破壞
    剪一支為他方所有，無從認定係被告甲○○或被告丙○○所有，為免執行困難起
    見，且非屬違禁物，爰不依法併予宣告沒收，附此敘明。
據上論斷，應依刑事訴訟法第二百九十九條第一項前段、第二百七十三條之一第一項
、第三百條、刑法第二十八條、第五十六條、第三百二十一條第一項第二款、第三款
、第四十七條、第四十一條第一項前段、罰金罰鍰提高標準條例第二條，判決如主文
。
中      華      民      國    九十四    年      四      月     十四     日
                                        臺灣臺中地方法院刑事第八庭
                                                法  官  洪  俊  誠
右正本證明與原本無異。
如不服本判決，應於判決送達後十日內向本院提出上訴狀，上訴於臺灣高等法院臺中
分院(須附繕本)。
                                                書記官  蕭  榮  峰
中      華      民      國    九十四    年      四      月     十四     日
附錄論罪科刑實體法條文：
刑法第三百二十條（普通竊盜罪、竊佔罪）：
意圖為自己或第三人不法之所有，而竊取他人之動產者，為竊盜罪，處五年以下有期
徒刑、拘役或五百元以下罰金。
（罰金部份業經提高十倍為五千元）
意圖為自己或第三人不法之利益，而竊佔他人之不動產者，依前項之規定處斷。
前二項之未遂犯罰之。
刑法第三百二十一條：
犯竊盜罪而有左列情形之一者，處六月以上、五年以下有期徒刑：
一  於夜間侵入住宅或有人居住之建築物、船艦或隱匿其內而犯之者。
二  毀越門扇、牆垣或其他安全設備而犯之者。
三  攜帶兇器而犯之者。
四  結夥三人以上而犯之者。
五  乘火災、水災或其他災害之際而犯之者。
六  在車站或埠頭而犯之者。
前項之未遂犯罰之。
